Inventaris van archief van de NV Maatschappij Van Nassau la Lecq, (1274) 1888-1947
Nationaal Archief, Den Haag
- De familie van Nassau la Lecq
  - Bijzonder
    - Maurits graaf van Nassau la Lecq (1631-1683), II
      - Financiën, c
        - Akte van schuldbekentenis aan toonder, groot ƒ 3000,-, met aantekeningen van betaalde rente., 1667; 16; 1 stuk
        - Kwitantie van graaf Willem van Hornes voor Adriaan Schiltman wegens uitgaven gedaan door zijn neef., 1668; 17; 1 stuk
        - Rekening van Adriaan Schiltman wegens verkochte paarden uit de stal., 1669; 18; 1 stuk
      - Nalatenschap, d
        - Testament, 1671; met akte van inbewaringgeving, 1672; met codicil, 1675; akte van opening, Afschriften., 1683; 19; 3 katernen
        - Staten van schulden ten laste van de erfgenamen., 1683; 20; 2 katernen
      - Anna Isabella van Beijeren Schagen
        - Financiën, a
          - Akte van schuldbekentenis aan toonder, groot ƒ 5000,-, Afschrift., z.j., 1699; 21; 1 stuk
        - Nalatenschap, b
          - Testament gepasseerd voor Jacob Woertman, notaris, op het huis Beverweerd, Afschrift., 1713, 1776; 22; 1 katern
    - Maurits Lodewijk graaf van Nassau la Lecq (1670-1740), III
      Maurits Lodewijk graaf van Nassau la Lecq, zoon van Maurits van Nassau la Lecq en Anna Isabella van Beijeren Schagen, erfde de heerlijkheden de Lek en Beverweerd. Hij was lid van de Ridderschap van Holland en West-Friesland, luitenant-generaal der cavalerie, commandeur van Ieperen en gouverneur van Menen. Hij huwde in 1692 zijn nicht Elisabeth Wilhelmina gravin van Nassau Odijk (1671-1729).
      - Loopbaan, a
        - Ordonnantie voor de solliciteur-militair Van Wassenaar om aan Johannes Steenbergen ƒ 200,- te betalen, .Afschrift., 1711; 23; 1 stuk
        - Rekening van een solliciteur-militair., 1718; 24; 1 stuk
        - Akte van overeenkomst tussen Hendrik Carel van Nassau la Lecq voor zijn vader en Pieter van Haansbergen, solliciteur-militair, over voorschot van tractement., 1732; 25; 1 stuk
        - Brieven van Pieter van Haansbergen., 1736; 26; 4 stukken
        - Rekening van Pieter van Haansbergen over., 1736-1737; 27; 1 katern
      - Eigendommen, b
        - Akte van overeenkomst tussen Maurits Lodewijk, François Paul Emile graaf d'Oultremont en Samuel Guldemont, schout van Ouderkerk aan de IJssel, inzake de nalatenschap van de freule van Warfusée., 1722; 28; 1 stuk
      - Financiën, c
        - Rekening van mr. J. Breyer, advocaat, wegens gedane verschotten, 1696-1697; gekwiteerd., 1698; 29; 1 stuk
        - Aanslagbiljetten van de 100ste penning, 1715-1717; gekwiteerd in 1723., 1724; 30; 3 stukken
        - Akte van schuldbekentenis voor Cornelis Houben te Aken, 1733 en De Greeff, advocaat, en Abraham van Neck, procureur., 31; 2 stukken
      - Nalatenschap, d
        - algemeen, l
          - Testament, 1692, met codicillen en akte van bevestiging, Afschriften., 1688, 1729; 32; 1 katern en 3 stukken
          - Stukken betreffende het beheer van de onverdeelde boedel., 1741-1749, 1754; 33; 1 omslag
          - Akten waarbij de Hoge Raad aan de erfgenamen het voorrecht van boedelbeschrijving verleent., 1743 en 1744; 34; 2 charters
          - Stukken betreffende de afwikkeling van de nalatenschap, met bijlagen., 1744, 1700-1745; 35; 1 omslag
        - Bijzonder, 2
          Goederen te Menen.
          - Stukken betreffende het beheer van de boedel., 1740-1745; 36; 1 omslag
          - Rekest van Jan Nicolaas Floris van Nassau la Lecq aan de Raad van State om de nalatenschap van zijn vader veilig te stellen, met appointement. Afschrift., 1741; 37; 1 stuk
          - Rekesten van de advocaten Jacob van Zanen en Bastiaan Nederburgh voor de erfgenamen aan de Raad van State inzake de boedel te Menen, 1743; met resoluties en bewijzen van ontvangst., 38; 1 omslag
          - Brieven van Jacob, auditeur-militair van het garnizoen te Menen en belast met de zorg over de boedel; met brieven van Nederburgh aan Zwaan; concepten., 1743-1744; 39; 1 omslag
          - Inventarissen van kleren, linnengoed en schilderijen, opgemaakt door Jacob Zwaan, 1741; met staat van papieren, 1744, met akten van taxatie door Tobias Boas., 1745; 40; 1 omslag
    - Willem Hendrik graaf van Nassau la Lecq (1693-1762), IV
      Willem Hendrik graaf van Nassau la Lecq, oudste zoon van Maurits Lodewijk van Nassau la Lecq en Elisabeth Wilhelmina van Nassau Odijk,werd in 1754 door koop heer van Ouderkerk aan de IJssel. Hij was luitenant-generaal der cavalerie en gouverneur van Heusden. Hij huwde in 1724 Adriana Jacoba Noiret (1699-1724).
      - Testament, concept., 1751; 41; 3 aaneengehechte stukken
    - Hendrik Carel graaf van Nassau la Lecq (1696-1781), V
      Hendrik Carel graaf van Nassau la Lecq, derde zoon van Maurits Lodewijk van Nassau la Lecq en Elisabeth Wilhelmina van Nassau Odijk, was heer van Beverweerd, Odijk, lid van de Ridderschap van Utrecht, opperhoutvester van Utrecht, en lid van de Admiraliteit op de Maze. Hij trouwde in 1735 Adriana Margaretha Huguetan (1701-1752) en in 1753 Johanna Geertruida Gevaerts (1733-1779).
      - Familieleven, a
        - Akte van toestemming van de Staten van Utrecht voor adoptie van Lodewijk Theodoor, zijn neef, Afschrift, 1764; met bijlagen., 1752; 42; 4 stukken
        - Genealogie van de afstammelingen van prins Maurits en Margaretha van Mechelen, (1755); met aantekeningen tot., 1783; 43; 1 stuk
      - Financiën, b
        - Akte van volmacht van Willem Hendrik van Nassau la Lecq om in diens naam geld op te nemen., 1728; 44; 1 stuk
        - Testament van Adriana Margaretha Huguetan, Uittreksel., 1745, 1752; 45; 1 stuk
          Zie voor het handels- en bankiershuis Huguetan: Huisarchief Beverweerd inv. nrs. 468-485.
        - Rekening van J. Uytenhoorn, 1747; staat van verschillende uitgaven van Cornelis van der Hoop., z.j.; 46; 2 stukken
        - Stuk houdende berekening van salaris als lid van de Maas en Waalse commissie., 1767; 47; 1 stuk
        - Brieven en kwitanties betreffende de uitkering aan Johan Willem Sneijder te Brielle voor Louise (Amelie) van Nassau, zijn vrouw, en voor Anna Isabella, haar zuster., 1767-1772; 48; 1 omslag
          Zie verder over hem: Huisarchief Beverweerd, inv. nrs. 63-131.
    - Lodewijk Theodoor graaf van Nassau la Lecq (1701-1748), VI
      Lodewijk Theodoor graaf van Nassau la Lecq, vijfde zoon van Maurits Lodewijk van Nassau la Lecq en Elisabeth Wilhelmina van Nassau Odijk, was majoor der cavalerie. Hij huwde in 1729 Christoffelina Maria Casimira gravin van Slippenbach, overleden in 1732, en in 1735 Geertruit Crommelin (1715-1756).
      - Familieleven, a
        - Akte van huwelijksvoorwaarden tussen Lodewijk Theodoor en Geertruit Crommelin., 1733; 49; 1 stuk
      - Nalatenschap, b
        - Testament van Lodewijk Theodoor en Geertruit Crommelin, Afschrift., 1743, 1769; 50; 1 katern
      - Geertruit Crommelin
        - Akte van volmacht van Geertruit Crommelin voor Cornelis Thierry de Bye om voor haar op te treden bij de regeling van de nalatenschap van Benjamin Crommelin, haar vader, Concept., z.j.; 51; 1 stuk
          Zie verder over dit gezin: Huisarchief Beverweerd, inv. nrs. 141-153.
    - Jan Willem Maurits graaf van Nassau la Lecq (1706-1783), VII
      Jan Willem Maurits graaf van Nassau la Lecq, zesde zoon van Maurits Lodewijk van Nassau la Lecq en Elisabeth Wilhelmina van Nassau Odijk, was luitenant-generaal der Infanterie, en overleed in Kleef op 5 augustus 1783.
      - Testament, met akte van opening; met uittreksel., 1783, 1782; 52; 1 katern en 1 stuk
        Zie verder over hem: Familiearchief Van Spaen, inv. nrs. 554-566.
    - Jan Nicolaas Floris graaf van Nassau la Lecq (1709-1782), VIII
      Jan Nicolaas Floris graaf van Nassau la Lecq, zevende zoon van Maurits Lodewijk van Nassau la Lecq en Elisabeth Wilhelmina van Nassau Odijk, was majoor der Infanterie, kanunnik te Munster, raad en hoofdofficier te Utrecht. Door koop van zijn neef Lodewijk Theodoor werd hij in 1773 heer van Ouderkerk aan de IJssel. In 1733 huwde hij Cornelia d'Hangest Genlis d'Ivoy (1714-1744) en in 1749 Maria Anna Testas (1715-1795).
      - Akte van scheiding en deling tussen Maria Anna Testas en haar kinderen van de nalatenschap van hun vader, met memorie van Jan Floris, zijn zoon., z.j., 1782; 53; 2 katernen en 1 stuk
      - Maria Anna Testas
        - Akte van volmacht van Jan Floris van Nassau voor Cornelis Alidanus Pijl, schout van Alblasserdam, inzake de regeling van zijn deel in de nalatenschap van zijn moeder, Afschrift., 1795, 1791; 54; 1 stuk
    - Lodewijk Theodoor graaf van Nassau la Lecq (1741-1795), IX
      Lodewijk Theodoor graaf van Nassau la Lecq, zoon van Lodewijk Theodoor van Nassau la Lecq en Geertruit Crommelin, werd in 1752 geadopteerd door zijn oom Hendrik Carel van Nassau la Lecq. Hij was heer van de Lek, Ouderkerk aan de IJssel, raad in het Hof van Vianen en raad van Culemborg. Hij huwde in 1767 Jeanne Françoise Elisabeth Crousat (+ 1745-1768) en in 1768 Anna Pauline Marie markiezin de Chandieu-Villars, geboren in 1744.
      - Familieleven, a
        - Uittreksel uit het doopregister van de Gereformeerde Kerk van Terheijden in 1741; met bevestiging door de provincie Utrecht., 1766; 55; 2 stukken
        - Uittreksel uit het doopregister van Lausanne inzake de doop van Gertrude Françoise Elisabeth, dochter van hem en zijn eerste vrouw., 1768; 56; 1 stuk
        - Akte van erelidmaatschap van de Société Oeconomique van Bern., 1768; 57; 1 stuk
        - Stukken betreffende huwelijksvoorwaarden en het huwelijk te Lausanne met Anna Pauline Marie Adriana de Chandieu., 1768; 58; 4 stukken
        - Brief van Benjamin de Chandieu aan Lodewijk Theodoor over de geboorte van diens zoon., 1769; 59; 1 stuk
        - Uittreksel uit het doopregister van Lausanne inzake de doop van Lodewijk Filips Karel van Nassau, zijn zoon., 1769; 60; 1 stuk
        - Brieven van Anna Pauline Marie de Chandieu aan haar man in Culemborg., 1779-1780; 61; 4 stukken
      - Eigendommen en financiën, b
        - Kasboek opgemaakt door Jan Testas voor Lodewijk Theodoor, zijn zwager, 1766-1769, gesloten in., 62; 1 deel
        - Lijst van tafelzilver, nagelaten door majoor de Montrond onder andere aan zijn kleindochter Anna Pauline Marie Adriana de Chandieu., (1768); 63; 1 stuk
        - Akte van volmacht ten overstaan van Jean Boissot, notaris te Lausanne, van Lodewijk Theodoor voor zijn vrouw, om zijn meubelen en effecten te verkopen, 1769; met staat van meubelen en effecten, die niet zijn verkocht., 64; 2 stukken
        - Akte waarbij Anna Pauline Marie de Chandieu verklaart, dat de haar beloofde som van fr. 8000,- het eigendom van haar man blijft, 1769; met rekeningen van de gravin en van Benjamin de Chandieu, haar vader., 1769-1776; 65; 1 omslag
        - Brieven van J.F. Francillon Marignac., 1776, 1779; 66; 2 stukken
        - Akten van schuldbekentenis verleden voor Jan Karel Sontag, notaris te Culemborg, door Benjamin de Chandieu, zijn schoonvader., 1783, 1784; 67; 1 stuk en 1 katern
      - Nalatenschap, c
        - Testament van Lodewijk Theodoor van Nassau la Lecq, 1795; met akte, waarbij Gerrit Maurits van Dieren, zijn zwager, weigert executeur te zijn van de nalatenschap., 68; 1 katern en 1 stuk
          Gedrukt in het Jaarboek van het Centraal Bureau voor Genealogie, jrg. 1968 p. 235-238.
    - Jan Floris Hendrik Karel graaf van Nassau la Lecq (1782-1824), X
      Jan Floris Hendrik Karel graaf van Nassau la Lecq, oudste zoon van Jan Floris van Nassau la Lecq en Barbara Arnolda Lemmers, kleinzoon van Jan Nicolaas Floris van Nassau la Lecq, was lid van de Ridderschap van Holland, kapitein der Infanterie, lid van de Provinciale Staten van Noord-Holland. Hij huwde in 1822 Louise Philippine Houth (1783-1839) en overleed kinderloos in 1824 als laatste mannelijke telg van de afstammelingen van prins Maurits.
      - Brieven naar aanleiding van zijn overlijden; met rouwcirculaire., 1824; 69; 6 stukken
      - Staat van de kosten en de gang van zaken bij de begrafenis, 1824; met staat van kosten van een bijzetting in., 1809; 70; 1 omslag
- Aanverwante families
  - Van Nassau
    Deze familie is verwant via Margaretha van Mechelen.
    Zie bijlage I.
    - Paulus van Nassau, XI
      Paulus van Nassau, zoon van Hendrik van Nassau en Catharina van Merwen, bekleedde verschillende ambten in Brabant. Zijn vader stamde uit de bastaarden van Jan IV graaf van Nassau (1410-1475) en Aleid van Lommel/Loemel, overleden in 1483. Hij trouwde met Margaretha van Liere, overleden voor 1574.
      - Akte van boedelscheiding voor schepenen van Antwerpen tussen de kinderen van Paulus van Nassau en Margaretha van Liere., 1574; 71; 1 katern
        Regest nrs. 254, 255.
        254 1574 september 16.
        Burgemeesters en schepenen van Antwerpen stellen op verzoek van Nicolaas en Hendrik van Nassau, zoons van wijlen Paulus van Nassau, mr. Nicolaas de Voocht en Jacob Jan Christiaansz. aan, om in de plaats van Robert en Geertruid van Nassau, die buitenslands verblijven, aanwezig te zijn bij de verkoop aan Cornelis van Mechelen, gehuwd met Barbara, hun zuster, van land, cijns en twee hoeven, genaamd het Ossenblok en de Kraanhoeve, gelegen in Zundert, Etten en Den Haag.
        Geïnsereerd in akte van 8 oktober 1574, regest nr. 255
        255 1574 oktober 8.
        Nicolaas en Hendrik van Nassau, Cornelis van Mechelen voor Barbara van Nassau, Nicolaas de Voocht, schepen van Antwerpen, en Jacob Jan Christiaansz., schout van Groot-Zundert, voor Robert en Geertruid van Nassau, delen de nalatenschap van Paulus van Nassau en Margaretha van Lier, hun ouders, en verdelen de fasten, waaronder de lijfrente voor Cornelia van Nassau, non in de abdij Loosduinen, bevestigd door Gelein Lissini en Peter van Lier, schepenen van Antwerpen.
        Afschrift 16e eeuw, inv.nr. 71
        Op de omslag: "Quadruplex Jouffr. Geertruijdt van Nassauw".
  - Oranje Nassau
    Mogelijk hierin terecht gekomen door de bemoeienissen die Lodewijk van Nassau had met het Huis van Oranje.
    - Willem III, Prins van Oranje (1650-1702), XII
      - Sententie van de Hoge Raad en het Hof van Holland waarbij de aanspraken van prinses Maria van Groot-Brittannië op het gezag in het prinsendom Oranje, worden afgewezen, Afschrift., 1652; 72; 1 stuk
  - Van Drogendijk
    Deze familie is verwant door het huwelijk van Maurits van Nassau la Lecq met Anna Isabella van Beijeren Schagen. Zie bijlage IV.
    - Vincent Dammisz., overleden in 1554, XIII
      Vincent Dammisz., trouwde met Margaretha Vincentsdr. van Mierop, overleden in 1550.
      - Akte van aanstelling voor Vincent Dammisz., tot klerk van de Rekenkamer van Holland in de vacature van Jacob de Jonghe; met tekst van de door hem afgelegde eed., 1511; 73; 1 charter en 1 stuk
        Regest nr. 137.
        137 1511 november 23.
        Maximiliaan, keizer, en Karel, prins van Spanje, benoemen Vincent Dammisz., klerk van mr. Filips Haneton, eerste secretaris en audiencier van de Rekenkamer in Den Haag, tot klerk in de vacature, die ontstaan is door promotie van Jacob de Jonghe tot auditeur.
        Oorspr. inv.nr. 73. Zegel verloren.
        Afschrift in inv.nr. 170 f 5
      - Akte van aanstelling voor Vincent Dammisz. tot meester van de Rekeningen in de Rekenkamer van Holland., 1531; 74; 1 charter
        Regest nr. 184.
        184 1531 november 12.
        Karel, keizer, graaf van Holland, benoemt Vincent Dammisz., auditeur van de Rekenkamer van Holland, tot meester van de rekeningen naast de drie andere meesters in verband met uitbreiding van de werkzaamheden door reductie van Friesland en verovering van Utrecht en Overijssel.
        Oorspr. inv.nr. 74. Met zegel van de keizer.
        Afschrift in inv.nr. 170 f 18
      - Akte van toestemming voor Vincent Dammisz. om vrij over zijn Hollandse lenen te beschikken., 1539; 75; 1 charter
        Regest nr. 202.
        202 1539 mei 5.
        Karel, keizer, graaf van Holland, geeft toestemming aan Vincent Dammisz., meester in de Rekenkamer van Holland, dat hij bij testament vrij over zijn lenen en andere goederen in Holland mag beschikken tenzij hij een bastaard zou zijn, de lenen versterflijk of hij ze zou vervreemden aan geestelijke personen of instellingen.
        Oorspr. inv.nr. 75. Met geschonden zegel van de keizer.
        Afschrift in inv.nr. 170 f 30
  - Van Spaen
    Deze familie is verwant door het huwelijk van Elisabeth Agnes Jacoba gravin van Nassau la Lecq met Alexander Zweder baron van Spaen.
    - Willem Anne baron van Spaen (1750-1814), XIV
      Willem Anne baron van Spaen, zoon van Alexander Zweder van Spaen en Elisabeth Agnes Jacoba van Nassau la Lecq, trouwde in 1773 met Anna Bentinck (1757-1017).
      - Genealogische aantekeningen van de familie Van Spaen la Lecq, tot., 1801; 76; 1 stuk
      - Attestatie van H. Hildebrand, koster van de Grote kerk te Hoorn, dat Elisabeth Agnes Jacoba van Nassau la Lecq, weduwe Van Spaen, daar in 1798 is begraven., 77; 1 stuk
      - Brief van De Kennedy., (1800); 78; 1 stuk
  - Van Heeckeren
    Deze familie is verwant door het huwelijk van Henriëtte Johanna Susanna Maria gravin van Nassau la Lecq met Evert Frederik baron van Heeckeren.
    - Charlotte Juliana Louise van Heeckeren (1786-1852), XV
      Charlotte Juliana Louise barones van Heeckeren, dochter van Evert Frederik van Heeckeren en Henriëtte Johanna Susanna Maria gravin van Nassau la Lecq, trouwde in 1841 dr. Jan Lubbert Onder de Wijngaard Canzius (1807-1848).
      - Testament gepasseerd voor Eduard Nicolaas Josef van Doncker, notaris te Brussel, Afschrift., 1852, 1849; 79; 1 stuk
      - Akte van overlijden van Charlotte Juliana Louise van Heeckeren in de gemeente Sint-Joost-ten Noode, Uittreksel., 1852; 80; 1 stuk
  - Kuyper van Wäschpenning
    Deze familie is verwant door het huwelijk van Catharina Elisabeth Wilhelmina gravin van Nassau la Lecq met Coenraad Schuur. Hun dochter Wilhelmina trouwde met Johan Hendrik Clement Kuyper van Wäschpenning.
    - Johan Hendrik Clement Kuyper van Wäschpenning (overleden in 1810), XVI
      Johan Hendrik Clement Kuyper van Wäschpenning trouwde in 1793 Wilhelmina Theodora Coenradina Schuur (1770-1806).
      - Akte van huwelijksvoorwaarden gepasseerd voor Rudolf Ockerse, notaris te Vianen, Afschrift., 1806, 1793; 81; 1 katern
      - Rekening en verantwoording van de weeskamer van 's-Gravenhage over het beheer van de goederen van Wilhelmina Theodora Coenradina Schuur, 1781-1793; met akte van décharge voor Herman Harmsen., 82; 1 deel
      - Sommatiebiljet voor aangeving van het recht van successie op de nalatenschap van Hendrik Gerard Anthon Kuyper van Wäschpenning., 1815; 83; 1 stuk
  - Dijkmans
    Deze familie is verwant door het huwelijk van Isabella Charlotte Amelia gravin van Nassau la Lecq met Willem Karel Pieter de Geer. Hun achterkleindochter Hubertine trouwde met Corneille Jean Mari Dijkmans.
    Zie bijlage V.
    - Corneille Jean Mari Dijkmans (1841-1894), XVII
      Corneille Jean Mari Dijkmans, zoon van Jan Dijkmans en Gerarda Alexandrina Bols, nam een belangrijke plaats in als commissaris, secretaris van commissarissen, en administrateur van de Maatschappij Nassau la Lecq. Hij trouwde in 1867 jkvr. Hubertine Adriane Jeanne de Geer (1840-1917).
      - Brieven van P. Godfried Grüters over de genealogie De Grüters en de nalatenschap van markies De Bette, met bijlagen., 1871; 84; 1 omslag
        Zie ook inv. nr. 100.
      - Stukken betreffende een proces voor het gerecht van Bath, Engeland, tussen Anne Theodore Antonia Gustave de Geer, Elisabeth Helena Jacoba de Geer van Oudegein en Constance Sophie Adolfine de Geer enerzijds en John Stone anderzijds over de nalatenschap van Jan Louis Mackay., 1880-1882; 85; 1 omslag
  - Bols
    Deze familie is verwant door het huwelijk van Jan Dijkmans met Gerarda Alexandrina Bols.
    - Lucas Bols, XVIII
      Lucas Bols was de zoon van A.B. Bols en Arnolda Anthonia Cock.
      - Staat van familieleden van een oom van Lucas Bols, Lucas genaamd, en diens vrouw Cornelia de Brengues., z.j.; 86; 1 stuk
      - Militair paspoort van Lucas Bols., 1769; 87; 1 stuk
      - Akten van aanstelling door prins Willem V van Lucas Bols tot vaandrig en tot luitenant., 1769-1779; 88; 4 stukken
    - Louis Lucas Bols, XIX
      Louis Lucas Bols, zoon van Lucas Bols, trouwde in 1784 Anna Elisabeth de Gruijter.
      - Brieven van Louis Lucas Elisa Bols, hun zoon., 1815 en z.j.; 89; 2 stukken
      - Brieven van Louis Lucas Elisa Bols en Annette Terpstra, zijn vrouw., 1821; 90; 3 stukken
      - Brief van hun dochter Gerarda Alexandrina aan een niet genoemde neef., 1821; 91; 1 stuk
      - Lijst van brieven geschreven in verband met de verkoop van het huis Groenewoude bij Woudenberg., 1821; 92; 1 stuk
      - Testament van Elisabeth de Gruijter ten behoeve van Anna Elisabeth de Gruijter, haar nicht, Uittreksel., 1784, 1783; 93; 1 katern
      - Akte van toestemming van de kerkmeesters van de Buurkerk te Utrecht voor Anna Elisabeth de Gruijter, vrouwe van Groenewoude, tot het aanvaarden van een graf in de kerk., 1793; 94; 1 charter
    - Louis Lucas Elisa Bols (1793-1877), XX
      Louis Lucas Elisa Bols, zoon van Louis Lucas Bols en Anna Elisabeth de Gruijter, trouwde Annette Johanna Gerardina Terpstra (1802-1866).
      - Brief van D. van de Roemer wegens het niet betalen van huur., 1821; 95; 1 stuk
      - Akte van verhuur door D. van de Roemer aan hem van een huis c.a. in Hamersveld, gemeente Leusden, Afschrift., 1827; 96; 1 stuk
    - Geralda Alexandrina Bols, XXI
      Gerarda Alexandrina Bols, dochter van Louis Lucas Bols en Anna Elisabeth de Gruijter, trouwde met Jan Dijkmans.
      - Akte van schuldbekentenis aan haar door Louis Lucas Elisa Bols, haar broer, onder verband van het huis Groenewoude., 97; 1 stuk
      - Brief van Louis Lucas Elisa Bols, haar broer., 1836-1846; 98; 1 stuk
  - De Gruijter
    Deze familie is verwant door het huwelijk van Louis Lucas Bols met Anna Elisabeth de Gruijter.
    - Algemeen
      - Genealogie van de familie De Gruijter, met aanvullingen tot 1700., (1680); 99; 1 stuk
        Fragment.
      - De Gruijter's Navorscher, nrs. 1, 3-21., 1875-1878; 100; 1 omslag
        Dit maandblad, werd uitgegeven naar aanleiding van de nalatenschap van de markies De Bette overleden in 1792, aan wie men meende verwant te zijn.
      - Uittreksel uit een huwelijksregister van Amsterdam inzake de ondertrouw van mr. Willem de Gruijter en Sibilla Hoons, Afschrift., 1870, 1642; 101; 1 stuk
        Zie D.T.B. Amsterdam, inv. nr. 457 f 87.
    - Bijzonder
      - Bartholomeus de Gruijter, overleden in 1685, XXII
        Bartholomeus de Gruijter was burgemeester van Utrecht. Hij trouwde in 1655 Maria Specx, overleden in 1704, dochter van Jacques Specx en Maria Odilia Buys.
        - Akte van verkoop aan hem van een hofstede en 16 morgen land in Blokland, uit de boedel van Everarda Velsermans, vrouwe van Blokland, gekwiteerd 1680; met bijlage, 1674. Afschrift., 1680, 1679; 102; 2 stukken
        - Staat van hypotheken op het huis Groenewoude, 1617-1660; met aantekening van procureur De Wit., 103; 2 stukken
        - Staat van verkochte goederen uit de inboedel op Klein-Groenewoude voor de weduwe van Evert Hendriksz., Afschrif., 1685; 104; 1 stuk
        - Testament van Bartholomeus de Gruijter en Maria Specx, 1685; met staat van goederen bij huwelijk te geven aan hun kinderen., 105; 2 stukken
        - Maria Specx
          - Bevel van het Hof van Holland op verzoek van Tiemon van Volbergen, rentmeester-generaal van de prins van Oranje, aan de erfgenamen van Filips Doubleth, om hun beweringen ten nadele van Van Volbergen te staven., 1640; 106; 1 stuk
            Dorso: Jacques Specx te Amsterdam.
          - Stukken betreffende de verkoop door de erfgenamen van Maria Specx van de hofstad Groenewoude aan hun broer Bartholomeus de Gruijter., 1704-1705; 107; 3 stukken